臺灣高等法院高雄分院刑事判決
110年度上訴字第912號
上  訴  人  
即  被  告  吳秀麗


輔  佐  人
即被告之子  張志豪


上列被告因傷害案件，不服臺灣橋頭地方法院109年度訴字第424
號中華民國110年5月14日第一審判決（起訴案號：臺灣橋頭地方
檢察署109年度偵字第6717號），提起上訴，本院判決如下：
    主  文
上訴駁回。
    事實及理由
一、本案經審理結果，認為第一審判決認事用法及量刑均無不當
    ，應予維持，除引用如附件第一審判決書記載之事實、證據
    及理由外，並補充如下：
　㈠程序部分
　　按訊問被告應先告知犯罪嫌疑及所犯所有罪名。罪名經告知
    後，認為應變更者，應再告知。刑事訴訟法第95條第1項第1
    款定有明文。申言之，所謂起訴罪名變更之告知，係指職司
    審判之法院依其主觀上隨程序進行所得之心證判斷，認為有
    應變更起訴法條為判決之考量，為避免造成當事人受裁判之
    突襲，故應就變更之罪名再為告知。因此，除非法院認為案
    件有變更起訴法條之必要，且應變更之罪名適與被告辯解所
    持之主張相同者外，要無僅因被告片面之主張即要求法院接
    受並配合為罪名變更之告知可言。本件被告及其輔佐人對於
    檢察官以被告所犯傷害罪之犯罪嫌疑及罪名均否認犯行，辯
    稱被告充其量僅構成過失傷害罪，並於審判期日指稱受命法
    官行準備程序期日時，未以被告辯解所主張之罪名為變更法
    條之告知，認為係程序上重大瑕疵而有損被告權利，並要求
    本院補正云云（本院卷第243頁），容屬對上開程序事項之
    誤解，先予敘明。
　㈡實體部分
  ⒈本件原審法院於審理時，就卷附攝得事發過程之現場監視錄
    影紀錄，已經以播放方式勘驗並製作筆錄在卷。被告及其輔
    佐人於本院審理時，以其呈現尚有未明為由，請求針對其中
    特定時點即原審卷㈠第115頁編號34截圖所示瞬間之前後影像
    ，再為進一步之勘驗。經本院就該監視錄影紀錄，以最高密
    度截取其組成影像之方式（每秒約可截得11幅連續之影像，
    即大約每1/11秒有1個畫面），列出被告聲請時點向前後延
    伸各約4秒鐘內之全部構成影像(本院卷第127頁至第206頁)
    ，茲依其內容已明顯呈現被告於監視器設定時間顯示21:15:
    03之數幀畫面中，從原本3人均以身體左側面對監視器、距
    離由近而遠依序為「被告」、「黃莞婷」、「黃薇芳」排列
    之位置，迅速擠向黃莞婷，並朝黃薇芳撲去，黃莞婷回神欲
    加阻攔，惟被告仍在21:15:04之間撲到黃薇芳面前，黃薇芳
    本能向後退縮，遭被告擠開之黃莞婷亦嘗試頂住、阻止被告
    攻擊黃薇芳；至21:15:05之間，黃莞婷仍試圖拉住被告，然
    自觀察角度從被告後面上方呈現之畫面影像，雖大部分為被
    告及黃莞婷之背影所遮擋，但仍明顯可見被告已經撲上並觸
    及退縮中的黃薇芳，於21:15:05的第5、6、7三幀(本院卷第
    156頁、第157頁、第158頁；該秒共截得11幀)畫面中，猶可
    明顯看到被告在黃莞婷努力自其後方抱住、制止的身影之間
    ，正舉著右臂向前揮擊，朝已經退到大門邊並以手護身的黃
    薇芳攻擊，黃薇芳亦有以右手撫按左手近手肘、下臂一帶之
    動作（本院卷第156頁）。至21:15:05第8、9、10幀畫面(本
    院卷第159頁、第160頁、第161頁)時，被告又向右側迴身18
    0度，過程中同時將右手朝左肩方向拉回，並隨即於21:15:0
    5第11幀（本院卷第162頁）、21:15:06第1、2、3、4幀(本
    院卷第163頁、第164頁、第165頁、第166頁）所呈現的瞬間
    ，順勢將右手由左胸前往右側揮出，朝位在其右側之黃莞婷
    攻擊，於21:15:06第5、6幀（本院卷第167頁、第168頁）擊
    中背向鏡頭並側向面對被告之黃莞婷右上臂部位一帶。是依
    上開每秒10幀以上呈現之細分畫面，顯較原審以播放方式勘
    驗之結果，更為精確、細緻。依其過程情節及所見被告出手
    傷人之態勢與力道，確與告訴人黃莞婷、黃薇芳所受傷勢及
    所述情節均能相合。被告及其輔佐人於本院審理時否認犯行
    ，對告訴人所生傷害並辯稱係出於過失所致云云，顯不可採
    。
　⒉至於輔佐人於本院審理時，仍以告訴人所受傷害與所述造成
    之原因尚有可疑云云，聲請傳喚事後於告訴人等就醫時，為
    渠2人診治、驗傷之醫師到院說明造成該傷口之工具係刀片
    或金屬等物。惟告訴人所受傷害於客觀上確與被告使用工具
    之特徵相合，業據原審判決詳予說明，其造成之過程並有上
    述卷附錄影畫面具體呈現在卷，已然明確，原已無再為調查
    之必要；遑論上開輔佐人聲請傳喚之人既為執行一般醫療業
    務之醫師，並非法醫或專業之犯罪鑑識人員，其專業項目亦
    與輔佐人上開聲請所據待證事項調查之要求不相符合，爰不
    予調查，附此敘明。
二、綜上所述，本案經原審判決結果，其認事用法並無不當，量
    刑已屬從輕，被告上訴意旨指摘原判決不當並無理由，應予
    駁回。
據上論斷，應依刑事訴訟法第368 條、第373 條，判決如主文。
本案經檢察官陳俊宏提起公訴，檢察官蔡國禎到庭執行職務。 
中　　華　　民　　國　　110 　年　　12　　月　　28　　日
                  刑事第八庭　　審判長法　官　邱明弘
                                      法　官　黃宗揚
　　　　　                  　　　　　法　官　陳松檀
以上正本證明與原本無異。
如不服本判決應於收受本判決後20日內向本院提出上訴書狀，其
未敘述上訴理由者，並得於提起上訴後20日內向本院補提理由書
狀（均須按他造當事人之人數附繕本）「切勿逕送上級法院」。
中　　華　　民　　國　　110 　年　　12　　月　　28　　日
      　                              書記官　李佳旻